---
title: "tugas 9 c"
author: "luvv"
date: "2023-11-15"
output: pdf_document
---



```{r}
z<-(data=Automobile_data)
```

summary

```{r}
library(dplyr)

# Calculate the percentage of missing values for each column
missing_percentage <- z %>%
  summarise_all(~sum(is.na(.))/length(.) * 100)

# Print the result
print(missing_percentage)
summary(z)
```


```{r}

library(VIM)
aggr_plot <- aggr(z, col=c('navyblue','red'), numbers=TRUE,
 sortVars=TRUE, labels=names(z), cex.axis=.5,
 gap=1, ylab=c("Histogram of missing data","Pattern"))
```
Interpretasi 
dalam keseluruhan data terdapat beberapa missing value dalam beberapa variabel yakni variabel normalized.losses sebesar 16% (41observasi), bore sebesar 1% (4 observasi), price sebesar 1% (4 observasi), stroke 1% (4 observasi), nums.of.doors 0,98% (2 observasi), horse power 0,98% (2 observasi), rpm 0,98%( 2 observasi)



```{r}

library(ggplot2)
ggplot(z, aes(x=normalized.losses))+
geom_histogram(fill="pink", color="white", bins=15)
```
###boxplot normalized losses sebelum diproses dengan dihapus nilai missing value secara otomatis###

```{r}

library(ggplot2)

ggplot(z)+ aes(x=normalized.losses)+ geom_boxplot()
```
mengisi nilai kosong normalized.losses dengan median


```{r}
auto_mobile <- (data=z)

# Tentukan variabel yang ingin diisi nilai kosong
variabel_target <- "normalized.losses"

# Hitung median dari variabel tersebut
median_value <- median(auto_mobile[[variabel_target]], na.rm = TRUE)

# Isi nilai kosong dengan median
auto_mobile[[variabel_target]] <- ifelse(is.na(auto_mobile[[variabel_target]]), median_value, auto_mobile[[variabel_target]])

# Tampilkan hasilnya
head(auto_mobile)

b<-data.frame(auto_mobile)
b
```
mengisi nilai kosong num of doors dengan modus

```{r}
auto_mobilee <- (data=auto_mobile)

# Tentukan variabel yang ingin diisi nilai kosong
variabel_target1 <- "num.of.doors"

# Hitung modus dari variabel tersebut
modus_value1 <- names(which.max(table(auto_mobilee[[variabel_target1]])))

# Isi nilai kosong dengan modus
auto_mobilee[[variabel_target1]] <- ifelse(is.na(auto_mobilee[[variabel_target1]]), modus_value1, auto_mobilee[[variabel_target1]])

# Tampilkan hasilnya
head(auto_mobilee)
k<-data.frame(auto_mobilee)
k
```
mengisi nilai kosong bore dengan median


```{r}
auto_mobileee <- (data=auto_mobilee)

# Tentukan variabel yang ingin diisi nilai kosong
variabel_targett <- "bore"

# Hitung median dari variabel tersebut
median_valuee <- median(auto_mobile[[variabel_targett]], na.rm = TRUE)

# Isi nilai kosong dengan median
auto_mobileee[[variabel_targett]] <- ifelse(is.na(auto_mobile[[variabel_targett]]), median_valuee, auto_mobileee[[variabel_targett]])

# Tampilkan hasilnya
head(auto_mobileee)
```

mengisi nilai kosong stroke dengan median

```{r}
auto_stroke <- (data=auto_mobileee)

# Tentukan variabel yang ingin diisi nilai kosong
variabel_stroke <- "stroke"

# Hitung median dari variabel tersebut
median_stroke <- median(auto_stroke[[variabel_stroke]], na.rm = TRUE)

# Isi nilai kosong dengan median
auto_stroke[[variabel_stroke]] <- ifelse(is.na(auto_stroke[[variabel_stroke]]), median_stroke, auto_stroke[[variabel_stroke]])

# Tampilkan hasilnya
head(auto_stroke)
```
mengisi nilai kosong price dengan median
```{r}

auto_price <- (data=auto_stroke)

# Tentukan variabel yang ingin diisi nilai kosong
variabel_price <- "price"

# Hitung median dari variabel tersebut
median_price <- median(auto_price[[variabel_price]], na.rm = TRUE)

# Isi nilai kosong dengan median
auto_price[[variabel_price]] <- ifelse(is.na(auto_price[[variabel_price]]), median_price, auto_price[[variabel_price]])

# Tampilkan hasilnya
head(auto_price)
summary(auto_price)
```
mengisi nilai kosong horsepower dengan median
```{r}

auto_horse <- (data=auto_price)

# Tentukan variabel yang ingin diisi nilai kosong
variabel_horse <- "horsepower"

# Hitung median dari variabel tersebut
median_horse <- median(auto_horse[[variabel_horse]], na.rm = TRUE)

# Isi nilai kosong dengan median
auto_horse[[variabel_horse]] <- ifelse(is.na(auto_horse[[variabel_horse]]), median_horse, auto_horse[[variabel_horse]])

# Tampilkan hasilnya
head(auto_horse)
summary(auto_horse)
```
mengganti variabel rpm yang bernilai kosong dengan median rpmS

```{r}
auto_fix <- (data=auto_horse)

# Tentukan variabel yang ingin diisi nilai kosong
variabel_fix <- "peak.rpm"

# Hitung median dari variabel tersebut
median_fix <- median(auto_fix[[variabel_fix]], na.rm = TRUE)

# Isi nilai kosong dengan median
auto_fix[[variabel_fix]] <- ifelse(is.na(auto_fix[[variabel_fix]]), median_fix, auto_fix[[variabel_fix]])

# Tampilkan hasilnya
head(auto_fix)
summary(auto_fix)
```

###histogram missing value setelah data cleaning dan menghilangkan nilai missing###

```{r}


library(VIM)
aggr_plot <- aggr(auto_fix, col=c('navyblue','red'), numbers=TRUE,
 sortVars=TRUE, labels=names(auto_fix), cex.axis=.5,
 gap=1, ylab=c("Histogram of missing data","Pattern"))
```
Interpretasi
setelah dilakukan data cleaning sudah tidak terdapat lagi nilai missing dalam keseluruhan data hal ini dapat dilihat dari nilai tabel yang terisi penuh dan memiliki presentase sebesar 100% serta histogram dari missing value yang tidak ada 


sebelum dinormalisasi
```{r}

library(ggplot2)

ggplot(auto_fix)+ aes(x=normalized.losses)+ geom_boxplot()

```
sesudah dinormalisasiS

```{r}

library(ggplot2)

ggplot(auto_fix)+ aes(x=normalized.losses)+ geom_boxplot()
```
INTERPRETASI
dalam visualisasi tersebut didapatkan bahwa nilai outlier untuk normalized.losses berkurang setelah dilakukan normalisasi dengan fungsi log
```{r}
library(ggplot2)
ggplot(z, aes(x=normalized.losses))+
geom_histogram(fill="pink", color="white", bins=15)
```


```{r}
cobanormal<-(data=auto_fix)
# Tentukan variabel yang ingin dinormalisasi dengan log
variabel_targetfixnormal <- "normalized.losses"
# Tambahkan ke variabel tersebut agar tidak ada nilai nol atau negatif
cobanormal[[variabel_targetfixnormal]] <- coba[[variabel_targetfixnormal]] + 1
# Normalisasi dengan log
cobanormal[[variabel_targetfixnormal]] <- log(cobanormal[[variabel_targetfixnormal]])
# Tampilkan hasilnya
head(cobanormal)
library(ggplot2)
ggplot(cobanormal, aes(x=normalized.losses))+
geom_histogram(fill="pink", color="white", bins=15)
```
INTERPRETASI
dalam visualisasi tersebut didapatkan bahwa nilai sebaran untuk normalized.losses cenderung normal setelah dilakukan normalisasi menggunakan fungsi log 
```{r}
library(ggplot2)
ggplot(z, aes(x=bore))+
geom_histogram(fill="blue", color="white", bins=15)
```

```{r}
cobabore<-(data=auto_fix)
# Tentukan variabel yang ingin dinormalisasi dengan log
variabel_targetfixbore <- "bore"

# Tambahkan ke variabel tersebut agar tidak ada nilai nol atau negatif
cobabore[[variabel_targetfixbore]] <- cobabore[[variabel_targetfixbore]] + 1

# Normalisasi dengan log
cobabore[[variabel_targetfixbore]] <- log(cobabore[[variabel_targetfixbore]])

# Tampilkan hasilnya
head(cobabore)

library(ggplot2)
ggplot(cobabore, aes(x=bore))+
geom_histogram(fill="blue", color="white", bins=15)
```

INTERPRETASI
dalam visualisasi tersebut didapatkan bahwa nilai sebaran untuk bore cenderung normal setelah dilakukan normalisasi menggunakan fungsi log 


```{r}

library(ggplot2)
ggplot(z, aes(x=stroke))+
geom_histogram(fill="green", color="white", bins=15)
```

```{r}

cobastroke<-(data=auto_fix)
# Tentukan variabel yang ingin dinormalisasi dengan log
variabel_targetfixstroke <- "stroke"

# Tambahkan ke variabel tersebut agar tidak ada nilai nol atau negatif
cobastroke[[variabel_targetfixstroke]] <- cobastroke[[variabel_targetfixstroke]] + 1

# Normalisasi dengan log
cobastroke[[variabel_targetfixstroke]] <- log(cobastroke[[variabel_targetfixstroke]])

# Tampilkan hasilnya
head(cobastroke)

library(ggplot2)
ggplot(cobastroke, aes(x=stroke))+
geom_histogram(fill="green", color="white", bins=15)
```
INTERPRETASI
dalam visualisasi tersebut didapatkan bahwa nilai sebaran untuk stroke cenderung normal setelah dilakukan normalisasi menggunakan fungsi log 



```{r}

library(ggplot2)
ggplot(z, aes(x=price))+
geom_histogram(fill="green", color="white", bins=15)
```

```{r}

cobaprice<-(data=auto_fix)
# Tentukan variabel yang ingin dinormalisasi dengan log
variabel_targetfixprice <- "price"

# Tambahkan ke variabel tersebut agar tidak ada nilai nol atau negatif
cobaprice[[variabel_targetfixprice]] <- cobaprice[[variabel_targetfixprice]] + 1

# Normalisasi dengan log
cobaprice[[variabel_targetfixprice]] <- log(cobaprice[[variabel_targetfixprice]])

# Tampilkan hasilnya
head(cobaprice)

library(ggplot2)
ggplot(cobaprice, aes(x=price))+
geom_histogram(fill="green", color="white", bins=15)
```

INTERPRETASI
dalam visualisasi tersebut didapatkan bahwa nilai sebaran nilai untuk harga cenderung normal setelah dilakukan normalisasi menggunakan fungsi log 


```{r}

library(ggplot2)
ggplot(z, aes(x=horsepower))+
geom_histogram(fill="green", color="white", bins=15)
```

```{r}

cobakuda<-(data=auto_fix)
# Tentukan variabel yang ingin dinormalisasi dengan log
variabel_targetfixkuda <- "horsepower"

# Tambahkan ke variabel tersebut agar tidak ada nilai nol atau negatif
cobakuda[[variabel_targetfixkuda]] <- cobakuda[[variabel_targetfixkuda]] + 1

# Normalisasi dengan log
cobakuda[[variabel_targetfixkuda]] <- log(cobakuda[[variabel_targetfixkuda]])

# Tampilkan hasilnya
head(cobakuda)

library(ggplot2)
ggplot(cobakuda, aes(x=horsepower))+
geom_histogram(fill="green", color="white", bins=15)
```

INTERPRETASI
dalam visualisasi tersebut didapatkan bahwa nilai sebaran untuk nilai horsepower cenderung normal setelah dilakukan normalisasi menggunakan fungsi log 








```{r}

library(ggplot2)
ggplot(z, aes(x=peak.rpm))+
geom_histogram(fill="green", color="white", bins=15) +
  geom_density(color="blue") +
  theme_minimal()
```






```{r}
coba<-(data=auto_fix)
# Tentukan variabel yang ingin dinormalisasi dengan log
variabel_targetfix <- "peak.rpm"

# Tambahkan ke variabel tersebut agar tidak ada nilai nol atau negatif
coba[[variabel_targetfix]] <- coba[[variabel_targetfix]] + 1

# Normalisasi dengan log
coba[[variabel_targetfix]] <- log(coba[[variabel_targetfix]])

# Tampilkan hasilnya
head(coba)

ggplot(coba, aes(x=peak.rpm)) +
  geom_histogram(fill="green", color="white", bins=15) +
  geom_density(color="blue") +
  theme_minimal()

```
INTERPRETASI
dalam visualisasi tersebut didapatkan bahwa nilai sebaran untuk rpm cenderung normal setelah dilakukan normalisasi menggunakan fungsi log 

```{r}
a<-data.frame(auto_fix)
a
```

