---
title: "Tugas M3"
author: "luvv"
date: "`r Sys.Date()`"
output: html_document
---

## TUGAS INDIVIDU:
1. Melakukan visualisasi data dengan fungsi bawaan R dan paket ggplot2 (baik dengan fungsi qplot() dan ggplot()) untuk dataset yang sudah diunduh di UCI / Kaggle.
2. Memilih dan membuat plot (minimal 3 jenis plot berbeda) yang tepat untuk setiap atribut/ variabel dataset. Gunakan prinsip-prinsip grafik dalam pertemuan sebelumnya.
3. Menginterpretasikan plot yang dibuat.

```{r}
setwd('C:/Users/dhiwa/Downloads')

library(ggplot2)
library(readr)

# Memuat dataset dari file CSV
spotify_2023 <- read.csv('spotify-2023.csv')
```

```{r}
library(ggplot2)
qplot(released_month, in_spotify_playlists, data = spotify_2023, colour = I('blue'))
```

### Interpretasi
Hasil dari scatter plot diatas menunjukkan bahwa rilisan terbaru tidak menentukan bahwa rilisan tersebut berada dalam playlist paling banyak, tetapi rilisan lama memiliki tingkat paling banyak dalam playlist.

```{r}
library(ggplot2)
qplot(released_month, data = spotify_2023 , geom = "density")
```

### Interpretasi
Hasil dari Density Plot diatas menunjukkan kemiringan ke kanan atau positif karena adanya dugaan outlier

```{r}
qplot(released_month, data = spotify_2023, geom = "bar", ylab = "in_spotify_playlists")
```

### Interpretasi
Dari Bar Chart diatas menunjukkan bahwa rilisan terbaru tidak menentukan bahwa rilisan tersebut berada dalam playlist paling banyak, tetapi rilisan lama memiliki tingkat paling banyak dalam playlist.